臺灣板橋地方法院民事裁定　　　　　　 99年度重訴字第459號
原　　　告　KUNARSIH.
　　　　　　RUBITUN中.
　　　　　　WATINIA中.
　　　　　　ANA YULIA.
　　　　　　MIASIH中文.
　　　　　　YULIERNAW.
　　　　　　WIWIT WIN.
　　　　　　KARLINA中.
　　　　　　SITI ROML.
　　　　　　ANISAH中文.
　　　　　　KANESIH中.
　　　　　　ASIYAH SI.
　　　　　　NURYATIN.
　　　　　　CHAHYAWAT.
　　　　　　ALFIAH SI.
共　　　同
訴訟代理人　孫則芳律師
　　　　　　謝幸伶律師
被　　　告　王妍耘原名：王錦.
　　　　　　谷忠美
　　　　　　徠揚人力資源管理有限公司
法定代理人　李文福
上二人共同
訴訟代理人　林見軍律師
上列當事人間請求侵權行為損害賠償事件，本院裁定如下：
    主  文
本件移送臺灣臺中地方法院。
    理  由
一、按訴訟之全部或一部，法院認為無管轄權者，依原告聲請或
    依職權以裁定移送於其管轄法院，民事訴訟法第28條第1 項
    定有明文。又訴訟，由被告住所地之法院管轄。對於私法人
    或其他得為訴訟當事人之團體之訴訟，由其主事務所或主營
    業所所在地之法院管轄。另因侵權行為涉訟者，得由行為地
    之法院管轄。而共同訴訟之被告數人，其住所不在一法院管
    轄區域內者，各該住所在地之法院俱有管轄權。但依第4 條
    至前條規定有共同管轄法院者，由該法院管轄，此於民事訴
    訟法第1 條第1 項、第2 條第2 項、第15條第1 項及第20條
    規定甚明。
二、本件原告起訴主張：原告等受訴外人黃守辰等人之誘騙來臺
    ，黃守辰即與被告王妍耘（原名王錦梅）及被告徠揚人力資
    源管理有限公司（下稱徠揚公司）之業務員谷忠美等人共同
    安排之男子與原告辦理假結婚。被告王妍耘、谷忠美等為控
    制原告，將原告容留於被告王妍耘位於臺中市○○區○○街
    11 6號7 樓之1 之住處及被告谷忠美位於臺中市○○○路○
    段665 號9 樓之2 之住處，控制原告之人身自由。又被告等
    為原告找尋之工作，每天工作時間超過8 小時，甚至有長達
    12小時之情形。而被告私下與雇主約定原告之薪資，每月新
    臺幣（下同）22,000元至30,000元不等，由被告向雇主收取
    後未完全轉交原告，謀取不法暴利。被告等依民法第184 條
    第1 、2 項、第185 條第1 項前段及第2 項、第188 條第1
    項及第195 條第1 項之規定，應連帶負損害賠償責任等語。
三、經查，本件原告起訴之被告王妍耘之住居所位於臺中市○○
    區○○街116 號7 樓之1 、臺中市○○區○○路89巷1 弄21
    之2 號，被告谷忠美之住所位於臺中市○○○路○ 段665 號
    9 樓之2 ，被告徠揚公司之主營業所設於臺南市○區○○里
    ○○○路158 巷5 號，分屬臺灣臺中地方法院及臺灣臺南地
    方法院所管轄，依民事訴訟法第20條本文規定，上開法院固
    俱有管轄權。又依原告主張之事實及刑事案件起訴狀之記載
    ，本件侵權行為之行為地在被告王妍耘、谷忠美位於臺中市
    之住所。揆諸前開說明，本件自應由因侵權行為涉訟之特別
    審判籍管轄法院即臺灣臺中地方法院管轄。玆原告向無管轄
    權之本院起訴，顯係違誤。爰依職權將本件移送於該管轄法
    院。
四、依首開法條裁定如主文。
中    華    民    國   100    年    2     月    24    日
                  民事第二庭  法  官  張筱琪
以上正本係照原本作成。
如對本裁定抗告須於裁定送達後10日內向本院提出抗告狀，並應
繳納抗告費新台幣1,000元整。
中    華    民    國   100    年    2     月    24    日
                              書記官  連思斐